臺灣臺中地方法院刑事判決　　　　　　　94年度訴字第2060號
公　訴　人　臺灣臺中地方法院檢察署檢察官
被　　　告　甲○○
上列被告因偽造文書案件，經檢察官提起公訴（94年度偵字第45
25號、第7011號），被告於準備程序中就被訴事實為有罪之陳述
，受命法官於聽取當事人之意見後，本院合議庭裁定改以簡式審
判程序審理，判決如下：
    主  文
甲○○連續行使偽造私文書，足以生損害於他人，處有期徒刑貳
年。偽造之「丙○○」印章壹枚、「莊永全」印章壹枚；房屋租
賃契約上偽造之「丙○○」署押枚、印文捌枚、「莊永全」署
押貳枚、印文捌枚；市內電話業務申請書上偽造之「丙○○」署
押貳枚；客網施工單上偽造之「丙○○」署押壹枚；點將家電腦
伴唱機租賃申請表上偽造之「丙○○」署押貳枚；投幣式卡拉Ｏ
Ｋ合約書上偽造之「丙○○」署押貳枚均沒收。
    事  實
一、甲○○基於行使偽造私文書之概括犯意、意圖為自己不法利
    益之概括犯意、意圖為自己不法所有之概括犯意，為以下之
    犯罪行為：
（一）民國九十二年三月十八日，在南投縣名間鄉○○路三七Ｏ
      之二號，冒用丙○○的名義及佯稱取得莊永全的同意，以
      丙○○為承租人，以莊永全為連帶保證人，而偽造房屋租
      賃契約（其上偽造「丙○○」的署押三枚，及以偽造之「
      丙○○」印章，偽造「丙○○」的印文八枚；偽造「莊永
      全」的署押二枚，及以偽造之「莊永全」印章，偽造「莊
      永全」印文八枚），持以行使向乙○○承租南投縣名間鄉
      ○○路三七Ｏ之二號房屋，以虛設「憶難忘ＫＴＶ」，作
      為向廠商詐購財物的據點，足以生損害於丙○○、莊永全
      及乙○○。
（二）九十二年三月二十四日，在「憶難忘ＫＴＶ」內，冒用丙○○名義，偽造丙○○為乙○○代理人的市內電話業務申
      請書（其上偽造「丙○○」的署押二枚），持以行使向中
      華電信股份有限公司申請電話號碼（０４９）00000
      00號市內電話，並於翌日中華電信股份有限公司施工人
      員實際按裝之際，冒用丙○○名義，偽造客網施工單（其
      上偽造「丙○○」署押一枚），持以行使交給前開施工人
      員，以示施工驗證之意，並自同年月二十六日起，至同年
      月三十一日止，連續撥打使用該市內電話，以此方式詐得
      免繳通話費用計新臺幣（下同）三千六百二十七元之財產
      上不法利益，足以生損害於乙○○、施茂宏及中華電信股
      份有限公司對於市內電話使用者帳務管理之正確性。
（三）九十二年三月二十七日，在「憶難忘ＫＴＶ」內，冒用丙○○名義，偽造點將家電腦伴唱機租賃申請表（其上偽造
      「丙○○」署押二枚），持以行使向卓欽權佯稱欲承租點
      將家伴唱機組（含電腦伴唱機、彩色電視機、木質音響移
      動櫃、數位擴大機、專業喇叭、ＶＣＤ影音光碟機）三套
      ，惟因卓欽權尚未交付與甲○○，致未生詐得財物之結果
      。
（四）九十二年四月一日，在「憶難忘ＫＴＶ」內，冒用丙○○
      名義，偽造投幣式卡拉ＯＫ合約書（其上偽造「丙○○」
      署押二枚），向李秋池佯稱欲承租金嗓牌點唱機八套，置
      於「憶難忘ＫＴＶ」內，為期二年，租金總額為十二萬元
      ，致李秋池陷於錯誤，誤認甲○○確有意承租前開點唱機
      且會依約給付租金，而於同日將前開點唱機運至前址交付
      與甲○○。
（五）九十二年四月一日，至吳正國經營的傢俱店（址設南投縣
      名間鄉○○路三六一之一號），冒用丙○○名義，向吳正
      國佯稱欲購買紅木辦公桌椅一組、床組（含床墊、床板及
      床頭櫃）一組、廚房用具（包括餐桌、餐椅及餐櫃）一組
      及六人座沙發組一組等，約定總價金為二十萬元，致吳正
      國陷於錯誤，誤認甲○○確有意購買前開傢俱組，且會依
      約給付價金，而於同日將前開傢俱組運至「憶難忘ＫＴＶ
      」交付與甲○○。
（六）九十二年四月一日，至力大資訊社（址設南投縣名間鄉○○路五六Ｏ之九號），冒用丙○○名義，向黃子健佯稱欲
      購買國眾牌桌上型電腦二台，約定價金為四萬二千元，致
      黃子健陷於錯誤，誤認甲○○確有意購買前開電腦，且會
      依約給付價金，而於同日將前開電腦運至「憶難忘ＫＴＶ
      」交付與甲○○。
（七）九十二年四月一日，至現代水電行（址設南投縣草屯鎮○○路二一二之三七號），冒用丙○○名義，向簡啟修佯稱
      欲購買良峰牌冷氣機七台，並給付宏鋕有限公司簽發票號
      ＣＲＡ0000000號、發票日九十二年四月二日、金
      額十九萬五千六百六十元之支票乙紙支付貨款，致簡啟修
      陷於錯誤，誤認甲○○確有意購買前開冷氣機，且會依約
      兌現前開支票，而於同日將前開冷氣機運至「憶難忘ＫＴ
      Ｖ」交付與甲○○。
    甲○○詐得前開財物後，即以股東不合無法經營業務為由，
    向不知情的石杏國（業經檢察官為不起訴處分）借用南投縣
    草屯鎮○○路二三二巷一號住處，而將前開部分詐欺取得之
    物品藏放於該處。嗣因吳正國等人欲向甲○○收取款項之際
    ，發覺「憶難忘ＫＴＶ」業已人去樓空，始知悉受騙，而報
    警處理；乙○○係於「憶難忘ＫＴＶ」現場發現（０４９）
    0000000號市內電話費帳單，始知悉自己遭冒名申請
    市內電話，而報警處理，經警方循線在石杏國前開住處查獲
    甲○○詐欺取得之物品，因而查悉上情。
二、案經交通部電信總局告發暨臺灣南投地方法院檢察署檢察官
    自動檢舉後呈請臺灣高等法院臺中分院檢察署檢察長核轉臺
    灣臺中地方法院檢察署檢察官偵查起訴。
      理  由
一、上揭事實，業據被告甲○○於本院審理時坦承不諱，核與證
    人乙○○於警詢時證述與被告簽訂房屋租賃契約及遭冒名申
    請（０４９）0000000號市內電話，並積欠通話費用
    三千六百二十七元等情節；證人丙○○於警詢時證述遭冒名
    簽訂房屋租賃契約書及被冒名為乙○○的代理人申請（０４
    ９）0000000號市內電話等情節；證人李秋池於警詢
    及檢察官偵查時證述被告以佯稱承租金嗓牌點唱機八套，置
    於「憶難忘ＫＴＶ」內，為期二年，租金總額為十二萬元為
    由，向其詐取前開點唱機等情節；證人吳正國於警詢及檢察
    官偵查時證述被告冒用丙○○名義，以佯稱欲購買紅木辦公
    桌椅一組、床組（含床墊、床板及床頭櫃）一組、廚房用具
    （包括餐桌、餐椅及餐櫃）一組及六人座沙發組一組等，約
    定總價金為二十萬元為由，向其詐取前開傢俱組等情節；證
    人黃子健於警詢及檢察官偵查時證述被告冒用丙○○名義，
    以佯稱欲購買國眾牌桌上型電腦二台，約定價金為四萬二千
    元為由，向其詐取前開電腦等情節；證人簡啟修於警詢及檢
    察官偵查時證述被告冒用丙○○名義，以佯稱欲購買良峰牌
    冷氣機七台，並給付宏鋕有限公司簽發票號ＣＲＡ0000
    000號、發票日九十二年四月二日、金額十九萬五千六百
    六十元之支票乙紙支付貨款，致其陷於錯誤，誤認被告確有
    意購買前開冷氣機，且會依約兌現前開支票，而交付前開冷
    氣機等情節；證人石杏國於警詢時證述被告以「憶難忘ＫＴ
    Ｖ」股東不合無法經營業務為由，向其借用南投縣草屯鎮○○路二三二巷一號住處，暫置「憶難忘ＫＴＶ」的相關設備
    物品等情節相符。此外，並有房屋租賃契約書影本、中華電
    信股份有限公司通話明細、市內電話業務申請書、客網施工
    單、乙○○簽具未申裝（０４９）0000000號市內電
    話的切結書、點將家電腦伴唱機租賃申請表、投幣式卡拉Ｏ
    Ｋ合約書、贓物暫時保管單（李秋池領回點唱機等物品）、
    贓物暫時保管單（吳正國領回沙發組）、贓物暫時保管單（
    黃子健領回電腦）、支票暨退票理由單、出貨單附卷可稽，
    堪認被告前開自白為真實，本案事證明確，被告犯行洵堪認
    定。
二、核被告甲○○所為，係犯刑法第二百十六條行使第二百十條
    之偽造私文書罪、同法第三百三十九條第二項之詐欺得利罪
    、同法第三百三十九條第一項之詐欺取財既遂罪及同法第三
    百三十九條第三項、第一項之詐欺取財未遂罪。被告偽造「
    丙○○」、「莊永全」印章、印文及署押之行為，為偽造房
    屋租賃契約的階段行為；被告偽造「丙○○」署押的行為，
    為偽造市內電話業務申請書、客網施工單、點將家電腦伴唱
    機租賃申請表、投幣式卡拉ＯＫ合約書的階段行為，被告偽
    造房屋租賃契約、市內電話業務申請書、客網施工單、點將
    家電腦伴唱機租賃申請表、投幣式卡拉ＯＫ合約書後復持以
    行使，其偽造之低度行為，為行使之高度行為所吸收，均不
    另論罪。被告於同時、同地，偽造「丙○○」為承租人、「
    莊永全」為連帶保證人的房屋租賃契約，並同時、同地持以
    行使，因有侵害數個人的法益，係一行為觸犯數個行使偽造
    私文書罪名，為想像競合犯，依刑法第五十五條規定，從一
    重處斷。被告先後數次行使偽造私文書犯行、先後數次詐欺
    得利犯行、先後數次詐欺取財既遂、詐欺取財未遂犯行，均
    時間緊接、方法相同，分別觸犯構成要件相同之行使偽造私
    文書罪名、詐欺得利罪名及詐欺取財罪名，顯係分別基於概
    括犯意反覆為之，為連續犯，依刑法第五十六條規定以一罪
    論，並加重其刑。被告所犯前開三罪間，有方法結果之牽連
    關係，為牽連犯，依刑法第五十五條規定，從一重以行使偽
    造私文書罪處斷。被告偽造「丙○○」印章、印文及佯稱取
    得「莊永全」的同意，而偽造「莊永全」為連帶保證人名義
    的房屋租賃契約（其上偽造「莊永全」的署押二枚，及以偽
    造之「莊永全」印章，偽造「莊永全」印文八枚之部分，公
    訴意旨雖未論及，然與前開起訴部分，分別有實質上一罪及
    裁判上一罪關係，本為起訴效力所及，本院自應併予審理。
    而公訴意旨雖僅論及被告偽造點將家電腦伴唱機租賃申請表
    ，而未及於行使的部分，然行使偽造之點將家電腦伴唱機租
    賃申請表部分，既與起訴部分，有實質上一罪關係，本院亦
    應併予審理。爰審酌被告曾於九十年間，因常業詐欺案件，
    經最高法院判處有期徒刑二年確定，有臺灣高等法院被告全
    國前案紀錄表及臺灣臺中地方法院檢察署刑案資料查註紀錄
    表附卷可稽，堪認其品行不佳，並斟酌被告年輕力壯，不思
    以正當途徑掙取金錢，竟以行使偽造私文書及虛設行號的方
    式，向受騙廠商詐購貨物及詐得免付通話費用之財產上不法
    利益，犯罪動機及目的均值非難，部分廠商業已透過警方偵
    查程序取回遭到詐騙的貨物，適度減低犯罪所生之危害，及
    被告犯後業已坦承犯行之態度等一切情狀，量處如主文所示
    之刑，以示懲儆。偽造之「丙○○」印章一枚、「莊永全」
    印章一枚；房屋租賃契約上「丙○○」之署押三枚、印文八
    枚、「莊永全」之署押二枚、印文八枚；市內電話業務申請
    書上「丙○○」之署押二枚；客網施工單上「丙○○」之署
    押一枚；點將家電腦伴唱機租賃申請表上「丙○○」之署押
    二枚；投幣式卡拉ＯＫ合約書上「丙○○」之署押二枚，分
    別係偽造之印章、印文、署押，爰依刑法二百十九條規定宣
    告沒收。
據上論斷，應依刑事訴訟法第二百七十三條之一第一項、第二百
九十九條第一項前段，刑法第五十六條、第二百十六條、第二百
十條、第三百三十九條第一項、第二項、第五十五條、第二百十
九條，罰金罰鍰提高標準條例第一條前段，判決如主文。
中　　華　　民　　國　　94　　年　　8 　　月　　17　　日
                  臺灣臺中地方法院刑事第三庭
                      法  官  陳  得  利
上正本證明與原本無異。
如不服本判決，應於送達後十日內向本院提出上訴狀（須附繕
本），上訴於臺灣高等法院臺中分院。
中　　華　　民　　國　　94　　年　　8 　　月　　17　　日
                      書記官  朱  良  燦
附錄本案論罪科刑法條全文：
刑法第二百十條
偽造、變造私文書，足以生損害於公眾或他人者，處五年以下有期徒刑。
刑法第二百十六條
行使第二百十條至第二百十五條之文書者，依偽造、變造文書或登載不實事項或使登
載不實事項之規定處斷。
刑法第三百三十九條
意圖為自己或第三人不法之所有，以詐術使人將本人或第三人之物交付者，處五年以
下有期徒刑、拘役或科或併科一千元以下罰金。
以前項方法得財產上不法之利益或使第三人得之者，亦同。
前二項之未遂犯罰之。
